---
title: "Evolución de las Reservas del BCRA"
output: 
  flexdashboard::flex_dashboard:
    social: ["facebook", "twitter", "google-plus", "linkedin"]
    orientation: columns
    vertical_layout: fill
---

<!-- Google Analytics -->
<script>
(function(i,s,o,g,r,a,m){i['GoogleAnalyticsObject']=r;i[r]=i[r]||function(){
(i[r].q=i[r].q||[]).push(arguments)},i[r].l=1*new Date();a=s.createElement(o),
m=s.getElementsByTagName(o)[0];a.async=1;a.src=g;m.parentNode.insertBefore(a,m)
})(window,document,'script','https://www.google-analytics.com/analytics.js','ga');

ga('create', 'UA-50868918-2', 'auto');
ga('send', 'pageview');
</script>
<!-- End Google Analytics -->

```{r setup, include=FALSE}
library(flexdashboard)
library(zoo)
library(dygraphs)
library(DT)
source("scrapper.R")
```

```{r}
reservas <- get_data()
reservas.ts <- zoo(reservas$reservas, order.by = reservas$fecha)

# Feo pero comodo
eventos <- data.frame(fecha = "2003-9-11", descripcion="Pago Deuda FMI", link="http://tapas.clarin.com/tapa.html#20030911", stringsAsFactors = F)
eventos <- rbind(eventos, data.frame(fecha = "2004-3-9", descripcion="Pago Deuda FMI", link="http://tapas.clarin.com/tapa.html#20040310"))
eventos <- rbind(eventos, data.frame(fecha = "2006-1-3", descripcion="Cancelacion Deuda FMI", link="http://www.lanacion.com.ar/769528-se-cancelo-la-deuda-con-el-fondo-monetario"))
eventos <- rbind(eventos, data.frame(fecha = "2010-8-3", descripcion="Pago BODEN 2012", link="http://www.bcra.gov.ar/Pdfs/Publicaciones/bol0810.pdf"))
eventos <- rbind(eventos, data.frame(fecha = "2011-12-14", descripcion="Pago Deuda Publica", link="http://www.bcra.gov.ar/Pdfs/Publicaciones/bol0811.pdf"))
eventos <- rbind(eventos, data.frame(fecha = "2011-8-5", descripcion="Pago BODEN 2012", link="http://www.bcra.gov.ar/Pdfs/Publicaciones/bol1211.pdf"))
eventos <- rbind(eventos, data.frame(fecha = "2012-8-3", descripcion="Vencimiento BODEN 2012", link="http://www.ambito.com/648402-economia-efectivizo-el-pago-del-boden-2012"))
eventos <- rbind(eventos, data.frame(fecha = "2012-12-14", descripcion="Pago Cupon PBI", link="http://www.lanacion.com.ar/1537303-el-pais-pago-el-cupon-pbi-y-cayeron-las-reservas"))
eventos <- rbind(eventos, data.frame(fecha = "2015-4-29", descripcion="Colocacion YPF + BONAR 2024", link="http://www.lanacion.com.ar/1788694-las-reservas-del-banco-central-tocaron-su-mayor-nivel-en-18-meses"))
eventos <- rbind(eventos, data.frame(fecha = "2015-10-2", descripcion="Cancelacion BODEN 2015", link="http://economygeeks.com/las-reservas-se-desploman-casi-20-en-octubre-mientras-el-bcra-ajusta-el-cepo/"))
eventos <- rbind(eventos, data.frame(fecha = "2016-1-29", descripcion="Prestamo Puente de Bancos Privados", link="http://www.cronista.com/finanzasmercados/Reservas-el-BCRA-consiguio-un-prestamo-puente-de-bancos-privados-por-us-5.000-millones-20160129-0084.html"))
eventos <- rbind(eventos, data.frame(fecha = "2016-4-22", descripcion="Colocacion Deuda pago Fondos Buitres", link="http://www.ambito.com/836372-tras-la-colocacion-las-reservas-subieron-us-6600-millones"))
eventos <- rbind(eventos, data.frame(fecha = "2016-7-6", descripcion="Colocacion Deuda", link="http://www.bcra.gov.ar/Pdfs/Publicaciones/bol0716.pdf"))
eventos <- rbind(eventos, data.frame(fecha = "2016-10-18", descripcion="Emision de Deuda", link="https://www.atrasdevos.com/2016/10/19/agresivo-plan-de-deuda-el-gobierno-emitio-145-mil-millones-solo-en-el-mes-de-octubre/"))
eventos <- rbind(eventos, data.frame(fecha = "2017-01-26", descripcion="Emision de Deuda", link="https://www.infobae.com/economia/finanzas-y-negocios/2017/01/26/las-reservas-del-banco-central-alcanzaron-el-nivel-mas-alto-en-mas-de-4-anos/"))
eventos <- rbind(eventos, data.frame(fecha = "2017-04-18", descripcion="Pago BONAR X", link="https://www.infobae.com/economia/2017/04/18/tras-la-caida-de-reservas-el-banco-central-intensificara-la-compra-de-dolares/"))
eventos <- rbind(eventos, data.frame(fecha = "2017-05-25", descripcion="Pago Club de Paris", link="https://www.cronista.com/finanzasmercados/Las-reservas-perdieron-us-1000-millones-por-pagos-al-Club-de-Paris-20170525-0029.html"))
eventos <- rbind(eventos, data.frame(fecha = "2017-06-28", descripcion="Bono a 100 años", link="https://www.cronista.com/finanzasmercados/El-bono-del-siglo-rinde-75-en-la-plaza-local-y-dispara-las-reservas-20170629-0041.html"))
eventos <- rbind(eventos, data.frame(fecha = "2017-08-04", descripcion="Ampliacion Bonar 2024", link="https://www.cronista.com/finanzasmercados/Entraron-los-dolares-del-Repo-y-las-reservas-superan-los-us-49.000-millones-20170804-0121.html"))
eventos <- rbind(eventos, data.frame(fecha = "2017-09-05", descripcion="Creditos Repo", link="http://www.ambito.com/896145-las-reservas-del-banco-central-treparon-us-1815-millones-a-su-mayor-nivel-en-casi-cinco-meses"))
eventos <- rbind(eventos, data.frame(fecha = "2017-10-13", descripcion="Rueda Cambiaria", link="https://www.cronista.com/finanzasmercados/Las-reservas-del-Central-alcanzaron-un-nuevo-maximo-historico-20171013-0131.html"))
eventos <- rbind(eventos, data.frame(fecha = "2017-11-09", descripcion="Colocacion Deuda en Euros", link="https://www.infobae.com/economia/finanzas-y-negocios/2017/11/09/las-reservas-del-banco-central-ascendieron-al-record-de-usd-54-747-millones/"))
eventos <- rbind(eventos, data.frame(fecha = "2018-01-11", descripcion="Emision de Deuda", link="https://www.lanacion.com.ar/2099973-reservas-record-en-el-bcra-por-los-ingresos-de-la-deuda"))
eventos <- rbind(eventos, data.frame(fecha = "2018-04-19", descripcion="Inicio corrida cambiaria", link="https://www.pagina12.com.ar/111366-corrida-cambiaria-record"))
eventos <- rbind(eventos, data.frame(fecha = "2018-06-22", descripcion="Vuelve el FMI", link="http://www.perfil.com/noticias/economia/con-el-primer-desembolso-del-fmi-las-reservas-pasaron-los-us-60-mil-millones.phtml"))



eventos$fecha <- as.Date(eventos$fecha, format="%Y-%m-%d")

eventos$link <- paste0("<a href=", eventos$link, ">", eventos$descripcion,"</a>")

```


Column {data-width=250}
-----------------------------------------------------------------------

### Evolución de Reservas

El siguiente gráfico nace de una curiosidad de visualizar la evolución de las reservas del **Banco Central de la República Argentina** a través del tiempo remarcando, además, los principales hitos en su historia.

Los datos fueron obtenidos de la [web oficial del BCRA](http://www.bcra.gov.ar/PublicacionesEstadisticas/Principales_variables_datos.asp?descri=1&fecha=Fecha_Serie&campo=Res_Int_BCRA).

El conjunto de eventos fue recopilado manualmente de distintos diarios y medios de comunicación, sus referencias pueden ser encontradas en la pestaña de Datos Crudos.

Como extra, se incluye link a todos los **Boletines Mensuales del BCRA**: un documentos de 10 páginas donde se puede consultar de forma rápida información relevante a la toma y cancelación de deuda.

Hecho por [Patricio Del Boca](https://twitter.com/pdelboca) y la gente de [Open Data Córdoba](http://opendatacordoba.org).

Column {data-width=750, .tabset}
-----------------------------------------------------------------------
### Mandatos Presidenciales

```{r grafico_presidentes}
dygraph(reservas.ts, width = "100%") %>%
  dySeries("V1", label = "Reservas (USD)") %>%
  dyAxis("y", label = "Miles de Millones (USD)",axisLabelFontSize = 10) %>%
  dyShading(from = "2003-5-25", to = "2015-12-10") %>%
  dyShading(from = "2015-12-10", to = "2018-08-29", color = "#ffff99") %>%
  dyEvent("2003-5-25", "Nestor Kirchner") %>%
  dyEvent("2007-12-10", "Cristina Fernandez de Kirchner",labelLoc = "bottom") %>%
  dyEvent("2011-12-10", "Cristina Fernandez de Kirchner",labelLoc = "bottom") %>%
  dyEvent("2015-12-10", "Mauricio Macri") %>%
  #dyShading(from = "1940-1-1", to = "1950-1-1", color = "#CCEBD6")
  dyRangeSelector()
```


### Ministros de Economía

```{r grafico_ministros}
dygraph(reservas.ts, width = "100%") %>%
  dySeries("V1", label = "Reservas (USD)") %>%
  dyAxis("y", label = "Miles de Millones (USD)",axisLabelFontSize = 10) %>%
  dyShading(from = "2003-5-25", to = "2015-12-10") %>%
  dyShading(from = "2015-12-10", to = "2018-08-29", color = "#ffff99") %>%
  dyEvent("2003-5-25", "Roberto Lavagna") %>%
  dyEvent("2005-11-28", "Felisa Miceli") %>%
  dyEvent("2007-07-17", "Miguel Gustavo Peirano",labelLoc = "bottom") %>%
  dyEvent("2007-12-10", "Martín Lousteau",labelLoc = "bottom") %>%
  dyEvent("2008-04-25", "Carlos Rafael Fernández",labelLoc = "bottom") %>%
  dyEvent("2009-07-07", "Amado Boudou",labelLoc = "bottom") %>%
  dyEvent("2011-12-10", "Hernán Lorenzino",labelLoc = "bottom") %>%
  dyEvent("2013-10-20", "Axel Kicillof",labelLoc = "bottom") %>%
  dyEvent("2015-12-10", "Alfonso Prat-Gay") %>%
  dyEvent("2017-01-11", "Nicolás Dujovne",labelLoc = "bottom") %>%
  dyRangeSelector()
```


### Eventos Importantes

```{r grafico_eventos}
dygraph(reservas.ts, width = "100%") %>%
  dySeries("V1", label = "Reservas (USD)") %>%
  dyAxis("y", label = "Miles de Millones (USD)",axisLabelFontSize = 10) %>%
  dyShading(from = "2003-5-25", to = "2015-12-10") %>%
  dyShading(from = "2015-12-10", to = "2018-08-29", color = "#ffff99") %>%
  dyEvent(eventos$fecha, eventos$descripcion) %>%
  dyRangeSelector()
```

### Datos Eventos

```{r datos}
DT::datatable(eventos[,c("fecha", "link")], 
              escape = FALSE,
              options = list(sDom  = '<"top">f<"bottom">ip'))
```

### Boletines Mensuales del BCRA

```{r boletines}
boletines <- data.frame(fecha = seq(as.Date("2003/01/01"), by = "month", length.out = 156))
boletines$año <- format(boletines$fecha, format="%Y")
boletines$mes <- format(boletines$fecha, format="%m")
boletines$link_texto <- paste0("http://www.bcra.gov.ar/Pdfs/Publicaciones/bol",
                               format(boletines$fecha, format="%y"),
                               boletines$mes,
                               ".pdf")
boletines$link <- paste0("<a href=", boletines$link_texto,"> Link </a>")
#"http://www.bcra.gov.ar/Pdfs/Publicaciones/bol1211.pdf"

DT::datatable(boletines[,c("año", "mes", "link")], 
            escape = FALSE, 
            filter = 'top', 
            selection="multiple",
            options = list(sDom  = '<"top">t<"bottom">ip'))
```
